臺灣高等法院臺中分院刑事裁定
111年度抗字第127號

抗  告  人  
即  被  告  李尚隆



上列抗告人即被告違反槍砲彈藥刀械管制條例案件，不服臺灣臺
中地方法院中華民國110年12月29日裁定(110年度訴字第1664號)
，提起抗告，本院裁定如下：
    主  文
抗告駁回。
    理  由
一、本件抗告人即被告李尚隆抗告意旨略以：被告於原審臺灣臺
    中地方法院民國110年10月26日準備程序，因病未到庭（已
    附就醫紀錄），並非惡意傳喚不到。原裁定認土城分局拘提
    未獲，然被告未收到員警到住所拘提，也無接獲來電。被告
    於地檢及法院（新北、臺北）之庭期皆如期到庭，並非為惡
    意不開臺中庭期或有逃匿之舉動，被告不服原裁定，依法提
    起抗告，請求撤銷原裁定，更為適當之裁定云云。
二、按具保之被告逃匿者，應命具保人繳納指定之保證金額，並
    沒入之。不繳納者，強制執行。保證金已繳納者，沒入之。
    又沒入保證金，以法院之裁定行之，刑事訴訟法第118條第1
    項及第121條第1項分別定有明文。次按具保係以命具保人提
    出保證書及繳納相當之保證金方式，而釋放被告，其為羈押
    之替代手段，而繳納保證金之目的即在擔保被告之按時出庭
    或接受執行，使訴訟程序得以順利進行，是如經合法傳喚而
    無正當理由不到案執行，即屬「逃匿」之行為。
三、經查：
  ㈠被告因違反槍砲彈藥刀械管制條例案件，經臺灣臺中地方檢
    察署檢察官指定保證金新臺幣（下同）3萬元，由具保人柯
    凱馨繳納後，將被告釋放，有臺灣臺中地方檢察署收受刑事
    保證金通知書及國庫存款收款書各1紙，在卷可憑（見臺灣
    臺中地方法院檢察署110年度偵字第13183號卷第141至151頁
    ）。
  ㈡原審法院於110年10月26日下午3時10分行110年度訴字第1664
    號違反槍砲彈藥刀械管制條例案件準備程序，傳喚被告到庭
    ，上開準備程序傳票業於110年10月6日合法送達被告住所「
    新北市○○區○○路000號9樓」，因郵務機關未獲會晤被告本人
    ，即將文書付與有辨別事理能力之被告受僱人即大樓管理員
    以為送達。且該次庭期臺灣臺中地方法院亦同時通知具保人
    ，由具保人親自收受，然被告及具保人於該次庭期均未到庭
    等情，有110年10月26日準備程序筆錄、送達證書在卷可按
    （見臺灣臺中地方法院110年度訴字第1664號影卷第47、49
    、57至58頁）。雖被告於同日下午14時以電話告知原審法院
    書記官，其「因急性腸胃炎，現於板橋亞東醫院，今日無法
    到庭」，並於抗告狀中自陳其已附就醫紀錄等語。惟查：
  ⒈原審法院於110年10月28日函詢醫療財團法人徐元智先生醫藥
    基金會亞東紀念醫院，關於被告之病況、得否到院進行司法
    調查程序？並請檢送110年9月1日起至110年10月28日止之就
    醫紀錄（病歷資料）供參。經醫療財團法人徐元智先生醫藥
    基金會亞東紀念醫院於110年11月9日以亞病歷字第11011090
    01號函覆略以：「說明：二、李尚隆君（簡稱病患）僅於11
    0年4月21日創傷科門診處理右膝傷口，無法確知其現病況為
    何及是否能到院進行司法調查程序。三、病患於110年5月2
    日至本院急診就診，為因疑似物質使用，經評估及穩定後當
    日從急診出院。距急診就診已逾6個月，對其現病況不清楚
    ，懇請依上述資訊判斷得否到院進行司法調查程序。四、病
    患於110年5月10日至本院復健科就診，主訴右膝行走時會疼
    痛，但可行走及爬階梯，因距上次門診已逾5個月且無持續
    就診記錄，對其現病況不清楚，懇請依上述資訊判斷得否到
    院進行司法調查程序。五、經查110年9月1日起至110年10月
    28日無相關就醫紀錄，並於110年11月02日致電告知承辦人
    增股書記官，僅回覆相關問題，無須提供病歷」（臺灣臺中
    地方法院110年度訴字第1664號影卷第59至62頁）。
　2.原審法院於110年12月7日函請臺灣新北地方檢察署代為拘提
    被告，經臺灣新北地方檢察署檢察官核發拘票，囑託新北市
    政府警察局土城分局代為拘提被告，經新北市政府警察局土
    城分局於110年12月16日2時前往被告住所執行拘提，因被告
    已不在拘提處所，且不知去向，致無法拘提到案，有個人戶
    籍資料（完整姓名）查詢結果、臺灣臺中地方法院110年12
    月7日中院平刑增110訴1664字第1100082678號函、臺灣新北
    地方檢察署110年12月14日新北檢錫常110助3718字第110012
    0216號函、新北市政府警察局土城分局110年12月16日新北
    警土刑字第1103731884號函（函附拘票、報告書、現場照片
    ）在卷可證（臺灣臺中地方法院110年度訴字第1664號影卷
    第83、67至81頁）。復經原審法院查詢被告在監在押紀錄，
    被告在110年10月26日並未在監執行或受羈押，有臺灣高等
    法院在監在押全國紀錄表，在卷可稽（臺灣臺中地方法院11
    0年度訴字第1664號影卷第85頁）。
　3.從而，被告既經原審法院合法傳喚，未經原審法院為准假之
    諭知，即未遵期到庭，且經合法拘提未獲，原審法院因而認
    被告有逃匿之情，裁定沒入具保人繳納之保證金3萬元及實
    收利息，核無違誤。
  ㈢綜上，本件原審開庭通知業經合法送達被告及具保人，被告
    於未獲原審法院同意請假之前，依法仍應依期到庭。被告猶
    執前開情詞指摘原裁定不當，為無理由，應予駁回。
四、據上論斷，應依刑事訴訟法第412條，裁定如主文。
中　　華　　民　　國　  111 　年　　 2　　月　　11　　日
　　　　　　刑事第七庭  審判長法  官  梁  堯  銘
                              法  官  羅  國  鴻
                              法  官  張  智  雄
以上正本證明與原本無異。
不得再抗告。
                              書記官  江  玉  萍
　　　　　　　　　　　　　　　
中　　華　　民　　國　　111 　年　　2 　　月　　11　　日